【裁判字號】    94,交簡上,47
【裁判日期】    950530
【裁判案由】    過失傷害
【裁判全文】
臺灣板橋地方法院刑事判決            94年度交簡上字第47號
公  訴  人  臺灣板橋地方法院檢察署檢察官
上  訴  人
即  被  告  乙○○
上列上訴人即被告因過失傷害案件，不服本院93 年度簡字第984
號中華民國94年1 月27日第一審簡易判決（聲請簡易判決處刑案
號：93年度偵緝字第1594號），提起上訴，本院判決如下：
    主  文
上訴駁回。
乙○○緩刑年。
    事  實
一、乙○○係受僱於黃漢弘，平日以駕駛黃漢弘所有車牌號碼JQ
    -6026 號自小客貨車接送員工上下班及載運工具為業，為從
    事駕駛業務之人。其於民國九十二年十月六日凌晨四時許，
    駕駛前述自小客貨車，沿臺北縣板橋市○○路○段往臺北市
    方向行駛，本應注意汽車行駛至交岔路口時，其轉彎應遵守
    燈光號誌之指示，且應注意車前狀況，並隨時採取必要之安
    全措施，而依當時天氣晴朗、晨光，視距良好，且路面乾燥
    、無缺陷、無障礙物之柏油路面之情況，並無不能注意之情
    事，竟疏未注意，於行經臺北縣板橋市○○路○段與漢生西
    路交岔路口時，欲左轉彎進入漢生西路，卻未遵守當時禁止
    左轉之燈號指示，復未注意車前狀況即貿然左轉，適甲○○
    騎乘車牌號碼QUV-217 號輕型機車，沿臺北縣板橋市○○路
    ○段往土城方向行駛，亦行經該處且已進入路口，致乙○○
    所駕駛之上開自小貨車左前方撞擊甲○○所騎乘上開輕型機
    車之左後方，造成甲○○人車倒地，並因此受有頭部外傷、
    胸部左肩挫傷、左下肢擦傷及會陰撕裂傷等傷害。詎乙○○
    知悉其前開駕車行為已致甲○○倒地受有傷害，竟基於肇事
    逃逸之故意，未將甲○○送醫或為其他必要之協助，亦未留
    在現場待警方處理，隨即駕車駛離現場逃逸。嗣因在場目擊
    前開事件經過之路人張文傑記下乙○○所駕駛之上開自小客
    貨車車牌號碼後報警處理，經警循線查悉上情。
二、案經甲○○訴由臺北縣政府警察局板橋分局移送臺灣板橋地
    方法院檢察署檢察官偵查後聲請簡易判決處刑。
    理  由
一、證據能力有無之判斷：
  (一)按被告以外之人（包括證人、鑑定人、告訴人、被害人及共
    同被告等）於審判外之陳述雖不符刑事訴訟法第一百五十九
    條之一至之四等四條之規定，而經當事人於審判程序同意作
    為證據，法院審酌該言詞陳述或書面陳述作成時之情況，認
    為適當者，亦得為證據；當事人、代理人或辯護人於法院調
    查證據時，知有刑事訴訟法第一百五十九條第一項不得為證
    據之情形，而未於言詞辯論終結前聲明異議者，視為有前項
    之同意，同法第一百五十九條之五定有明文。立法意旨在於
    傳聞證據未經當事人之反對詰問予以核實，原則上先予排除
    。惟若當事人已放棄反對詰問權，於審判程序中表明同意該
    等傳聞證據可作為證據；或於言詞辯論終結前未聲明異議，
    基於尊重當事人對傳聞證據之處分權，及證據資料愈豐富，
    愈有助於真實發見之理念，且強化言詞辯論主義，使訴訟程
    序得以順暢進行，上開傳聞證據亦均具有證據能力。本件證
    人甲○○、張文傑、黃漢弘、何禮炎曾於警詢中為陳述，其
    性質雖屬傳聞證據，惟其等未再於法院審理中為陳述，且查
    無符合同法第一百五十九條之一至之四等前四條之情形，其
    所為之上開警詢筆錄內容，於本院審理時予以提示並告以要
    旨，且各經檢察官及被告等人表示意見。當事人已知上述筆
    錄乃傳聞證據，且均未於言詞辯論終結前對該等筆錄內容異
    議，依上開規定，是證人甲○○、張文傑、黃漢弘、何禮炎
    於警詢中之證言應具有證據能力。
  (二)按被告以外之人於偵查中向檢察官所為陳述，除顯有不可信
    之情況者外，得為證據，同法第一百五十九條之一第二項定
    有明文。偵查中對被告以外之人（包括證人、鑑定人、告訴
    人、被害人及共同被告等）所為之偵查筆錄，或被告以外之
    人向檢察官所提之書面陳述，性質上均屬傳聞證據。惟現階
    段刑事訴訟法規定檢察官代表國家偵查犯罪、實施公訴，依
    法其有訊問被告、證人及鑑定人之權，證人、鑑定人且須具
    結，而實務運作時，檢察官偵查中向被告以外之人所取得之
    陳述，原則上均能遵守法律規定，不致違法取供，其可信度
    極高，職是，被告以外之人前於偵查中已具結而為證述，除
    反對該項供述得具有證據能力之一方，已釋明「顯有不可信
    之情況」之理由外，不宜以該證人未能於審判中接受他造之
    反對詰問為由，即遽指該證人於偵查中之陳述不具證據能力
    。是證人於檢察官偵查時具結所為之證述，被告未曾提及檢
    察官在偵查時，有任何不法取供之情形，是客觀上並無顯不
    可信之情況，且被告於本院表示無庸傳訊證人張文傑進行詰
    問，前揭證人於偵查中之證言自具有證據能力。
二、上開被告駕車肇事致告訴人甲○○受傷，且竟未予救護而逃
    逸等事實，業據上訴人即被告乙○○於本院審理時坦承不諱
    （見本院卷第一○三頁），核與證人即告訴人甲○○於警詢
    、證人即現場目擊證人張文傑於警詢及偵查中證述情節相符
    （九十三年度核退字第三九四四號偵查卷第六頁反面至第七
    頁、第十七頁至第十八頁；九十三年度他字第四一五七號偵
    查卷第九頁；九十三年偵緝字第一五九四號偵查卷第二五頁
    至第二六頁），並有亞東紀念醫院出具之診斷證明書、道路
    交通事故現場草圖、道路交通事故現場圖及道路交通事故調
    查報告表(一)、(二)各一件暨現場、車損照片十六幀在卷可稽；
    而上開車牌號碼JQ-6026 號自小客貨車係證人黃漢弘購自何
    禮炎，雖尚未過戶，然已交予被告做為接送黃漢弘所僱用之
    員工上下班及載運工具所用一節，亦據證人黃漢弘、何禮炎
    於警詢證述明確（見九十三年度核退字第三九四四號偵查卷
    第五頁反面、第十一頁反面至第十二頁），且有車籍作業系
    統－查詢認可資料一紙在卷可憑，是被告前開自白核與事實
    相符，應堪採信。
三、按汽車行駛時，駕駛人應注意車前狀況並隨時採取必要之安
    全措施；又汽車行駛至交岔路口，其行進、轉彎，應遵守燈
    光號誌或交通警察之指示，遇有交通警察指揮與燈光號誌並
    用時，以交通警察之指揮為準，道路交通安全規則第九十四
    條第三項、第一百零二條第一款分別定有明文。被告於上揭
    時地駕車本應注意上揭規定，且依當時天氣晴朗、晨光，視
    距良好，且路面乾燥、無缺陷、無障礙物之柏油路面等情狀
    ，並無不能注意之情事，乃竟疏於注意，致肇事而使告訴人
    甲○○之受有前開傷害，其有過失，至為明顯。告訴人甲○
    ○既因本件車禍受有前開傷害，則其傷害與被告之過失行為
    間顯有相當因果關係，被告自應負過失傷害之罪責。本件事
    證明確，被告犯行洵堪認定。
四、查被告係受僱於黃漢弘，平日以駕駛黃漢弘所有車牌號碼JQ
    -6026 號自小客貨車接送員工上下班及載運工具為業，已如
    前述，自屬從事駕駛業務之人。核被告所為，係犯刑法第二
    百八十四條第二項前段之業務過失傷害罪、第一百八十五條
    之四駕駛動力交通工具致人受傷而逃逸罪。被告所犯上開二
    罪間，犯意各別，行為互殊，應予分論併罰。原審審酌被告
    被告智識程度、過失程度、犯罪之危害、對被害人甲○○所
    生損害、駕車肇事後逃逸之行徑、犯罪後之態度及迄未與被
    害人甲○○達成和解並賠償其損害等一切情狀，並依刑事訴
    訟法第四百四十九條第一項前段、第三項，刑法第二百八十
    四條第二項前段、第一百八十五條之四、第四十一條第一項
    前段、第五十一條第五款，罰金罰鍰提高標準條例第一條前
    段、第二條，分別判處被告有期徒刑四月、六月，並定其應
    執行刑為有期徒刑九月，並諭知易科罰金之折算標準。經核
    其認事用法，並無不合，量刑亦屬妥適，應予維持。上訴人
    提起本件上訴，並未具體指摘原判決有何違誤或不當之處，
    其上訴為無理由，應予駁回。又查被告前未曾受有期徒刑以
    上刑之宣告，此有臺灣高等法院被告前案紀錄表各一件在卷
    足參，其肇事後一時失慮，致觸犯本件犯行，犯後已於本院
    審理時坦承犯罪，又與告訴人甲○○達成和解，並有已賠償
    告訴人甲○○之損失完畢，有和解筆錄及告訴人甲○○出具
    之收據、原宥狀附卷可稽，其經此偵審程序及罪刑之宣告，
    當知所警惕，而無再犯之虞，本院認對其所宣告之刑以暫不
    執行為適當，均併予宣告緩刑三年。
據上論斷，應依刑事訴訟第四百五十五條之一第一項、第三項、
第三百六十八條，刑法第七十四條第一款，判決如主文。
本案經檢察官林俊儀到庭執行職務。
中    華    民    國    95    年    5     月    30    日
                交通法庭    審判長法  官   陳坤地
                                  法  官   許映鈞
                                  法  官   李麗珠
以上正本證明與原本無異。
不得上訴。
                                  書記官   王麗雯
中    華    民    國    95    年    5     月    30    日
附錄本案論罪科刑法條全文：
刑法第284條
因過失傷害人者，處六月以下有期徒刑，拘役或五百元以下罰金
。致重傷者，處一年以下有期徒刑，拘役或五百元以下罰金。
從事業務之人，因業務上之過失傷害人者，處一年以下有期徒刑
、拘役或一千元以下罰金。致重傷者，處三年以下有期徒刑，拘
役或二千元以下罰金。
刑法第185條之4
駕駛動力交通工具肇事，致人死傷而逃逸者，處六月以上五年以
下有期徒刑。


司法院資訊處製作；財團法人民間司法改革基金會備份。
